# 关于内部成本问题。

提问人：luwei111110 时间：2019-07-23 19:02:35
请教陈版主，企业为生产型企业，同时生产原材料 A 和产成品 B，企业集团目前可对单体产品设置核算主体，为了清晰各产品的经营情况，企业准备给材料 A 和产品 B各设置一个核算主体，并确认材料 A 的收入和产品B的成本，最后在出报表时抵消掉。例如，一批材料 A 的成本是 1000 元，用于自己生产产品 B，预估材料A 假如对外销售价是 1500 元，则账上做材料 A 的收入 1500 元，产品 B 的成本 1500 元。这样处理在财务上应该没有问题，但是不知道是否存在税务风险？

回答人：chenyiwei
因为这两个内部核算主体的设置完全是出于内部管理目的，并不是纳税主体，纳税或者对外报送财务报表都是使用抵销后的报表，在两个主体的汇总抵销合理的前提下，应不会对纳税和对外财务报告产生不利影响。